【裁判字號】    95,中簡上,60
【裁判日期】    950313
【裁判案由】    竊盜
【裁判全文】
臺灣臺中地方法院刑事判決            95年度中簡上字第60號
上  訴  人  臺灣臺中地方法院檢察署檢察官
被      告  丁○○
                    （現羈押於臺灣臺中看守所）
上列上訴人因被告竊盜案件，不服本院臺中簡易庭九十四年度中
簡字第三一三五號中華民國九十四年十二月二日第一審簡易判決
（聲請簡易判決處刑案號：九十四年度速偵字第四二九三號）提
起上訴，嗣經檢察官移送併辦（九十四年度偵字第一八九八九號
），本院管轄之第二審合議庭認不得以簡易判決處刑，改依通常
程序為第一審判決如下：
    主    文
原判決撤銷。
丁○○連續竊盜，累犯，處有期徒刑捌月。
    犯罪事實
一、丁○○前曾於民國九十二年間，因竊盜案件，經本院以九十
    二年度易字第一八一四號判處有期徒刑六月，由臺灣高等法
    院臺中分院以九十二年度上易字第二○五三號駁回上訴確定
    ，於九十三年十二月二十二日縮刑期滿執行完畢，復於九十
    四年間，因竊盜案件，經本院以九十四年度簡字第八五號判
    處有期徒刑四月確定，於九十四年十一月十日縮刑期滿執行
    完畢。詎仍不知悔改，基於意圖為自己不法所有之概括犯意
    ，連續於(一)九十四年十一月十六日二十時許，在臺中市○區
    ○○路一之一二七號「小北百貨」店內，徒手竊取價值約新
    臺幣（下同）三十六元之「富士牌接著劑」二條，得手後置
    於自己實力支配之下，惟於離開該店時為店員丙○○發現而
    報警處理查獲。(二)九十四年十一月十八日十五時四十分許，
    在臺中市○區○○路二段八五號第二市場前，徒手竊取甲○○所有停於該處之綠色腳踏車一輛（價值約二千元），得手
    後，留供己代步之用，惟丁○○騎乘上開腳踏車再度行經第
    二市場附近時，為甲○○發覺，甲○○遂大聲質問丁○○為
    何騎上開腳踏車，適有警員在該處執行交通勤務，因而當場
    查獲。(三)九十四年十一月二十四日十二時十分許，在臺中市
    南屯區○○○○街與惠中路口，徒手竊取停放於該處之車牌
    號碼四一二九－ＨＶ號自小貨車一輛（該自小貨車係喜翊行
    所有，由乙○○使用），得手後，丁○○駕駛上開自小貨車
    行經臺中市○○區○○路三段三六號時，險與林新醫院之救
    護車發生擦撞而停止，乃被尾隨之乙○○制止，並報警查獲
    。
二、案經臺中市警察局第一分局報請臺灣臺中地方法院檢察署檢
    察官偵查後聲請簡易判決處刑及同署檢察官移送併辦。
    理    由
一、訊據被告丁○○對於上開事實坦承不諱，核與被害人丙○○
    、甲○○、乙○○於警詢中指述遭竊情節相符，且有贓物認
    領保管單三紙、查獲照片四張、現場圖二紙在卷可憑，足認
    被告自白確與事實相符，堪可採信。是本案事證明確，被告
    犯行堪以認定，應予依法論科。
二、核被告所為，均係犯刑法第三百二十條第一項之普通竊盜罪
    。被告前後三次竊盜犯行，均時間緊接，方法相同，觸犯基
    本構成要件相同之罪，顯係基於概括犯意為之，為連續犯，
    應依刑法第五十六條之規定，論以一罪，並加重其刑。公訴
    人雖僅起訴被告竊取被害人甲○○所有綠色腳踏車部分，惟
    其竊取「富士牌接著劑」二條及車牌號碼四一二九－ＨＶ號
    自小貨車一輛之事實與起訴部分有連續犯之裁判上一罪關係
    ，有如前述，為起訴效力所及，本院自應併予審理。被告曾
    於九十二年間，因竊盜案件，經本院以九十二年度易字第一
    八一四號判處有期徒刑六月，由臺灣高等法院臺中分院以九
    十二年度上易字第二○五三號駁回上訴確定，於九十三年十
    二月二十二日縮刑期滿執行完畢，復於九十四年間，因竊盜
    案件，經本院以九十四年度簡字第八五號判處有期徒刑四月
    確定，於九十四年十一月十日縮刑期滿執行完畢等情，有臺
    灣臺中地方法院檢察署刑案資料查註紀錄表及臺灣高等法院
    被告前案紀錄表各一份在卷足憑，其於受有期徒刑執行完畢
    後，於五年以內再犯本件有期徒刑以上之罪，為累犯，應加
    重其刑，其有二種刑之加重事由，應遞加重之。原審就被告
    如犯罪事實欄一(二)部分所示犯行，予以論罪科刑，固非無見
    ，惟原審未及審酌被告上開經移送併辦部分即如犯罪事實欄
    一(一)部分及檢察官另案起訴如犯罪事實欄一(三)部分所示竊盜
    犯行，容有未洽，檢察官就此部分提起上訴為有理由，應由
    本院撤銷改判。爰審酌被告素行非佳，其所竊得財物之價值
    、竊盜之次數，及其犯罪後坦承犯行之態度等一切情狀，量
    處如主文所示之刑。
據上論斷，應依刑事訴訟法第四百五十五條之一第一項、第三項
、第四百百五十二條、第三百六十九條第一項前段、第二百九十
九條第一項前段，刑法第五十六條、第三百二十條第一項、第四
十七條，罰金罰鍰提高標準條例第一條前段，判決如主文。
本案經檢察官戊○○到庭執行職務。
中    華    民    國    95    年     3    月    13    日
                  刑事第九庭    審判長法  官  陳得利
                                      法  官  何世全
                                      法  官  余德正
以上正本證明與原本無異。
如不服本判決，應於送達後十日內向本院提出上訴狀（須附繕
本），上訴於臺灣高等法院臺中分院。
                                      書記官  廖日晟
中    華    民    國    95    年     3    月    13    日
附錄論罪科刑法條
刑法第320條
意圖為自己或第三人不法之所有，而竊取他人之動產者，為竊盜
罪，處五年以下有期徒刑、拘役或五百元以下罰金。
意圖為自己或第三人不法之利益，而竊佔他人之不動產者，依前
項之規定處斷。
前二項之未遂犯罰之。


司法院資訊處製作；財團法人民間司法改革基金會備份。
